【裁判字號】    98,小上,35
【裁判日期】    980708
【裁判案由】    給付貨款
【裁判全文】
臺灣桃園地方法院民事裁定        九十八年度小上字第三五號
上  訴  人  泓立工程有限公司
法定代理人  甲○○
                    （送達代收人  乙○○
被上訴人    桃榮營造有限公司
法定代理人  丙○○
上列當事人間請求清償債務事件，上訴人對於中華民國九十八年
五月十二日本院中壢簡易庭九十八年度壢小字第四八五號第一審
小額民事判決提起上訴，本院裁定如下：
    主    文
上訴駁回。
第二審訴訟費用新臺幣壹仟伍佰元由上訴人負擔。
    理    由
一、按對於小額程序之第一審裁判之上訴或抗告，非以其違背法
    令為理由，不得為之，民事訴訟法第四百三十六條之二十四
    第二項定有明文。而所謂違背法令，依同法第四百三十六條
    之三十二準用同法第四百六十八條、第四百六十九條第一款
    至第五款規定，係指判決不適用法規或適用不當者，以及(一)
    判決法院之組織不合法，(二)依法律或裁判應迴避之法官參與
    裁判者，(三)法院於權限之有無辨別不當或違背專屬管轄之規
    定者，(四)當事人於訴訟未經合法代理者，(五)違背言詞辯論公
    開之規定者而言。次依民事訴訟法第四百三十六條之二十五
    規定，小額程序之「上訴狀內應記載上訴理由，表明下列二
    款事項：(一)原判決所違背之法令及其具體內容。(二)依訴訟資
    料可認為原判決有違背法令之具體事實。」，即上訴人於上
    訴狀或理由書內應有具體之指摘，並揭示該法規之條項或內
    容，若係成文法以外之法則，應揭示該法則之旨趣，倘為司
    法院之解釋或最高法院之判例，則應揭示該判解之字號或其
    內容，如上訴狀或理由書未依此項方法表明者，即難認為已
    對原判決違背法令有具體之指摘，其上訴自難認為合法。而
    依同法第四百三十六條之三十二第二項準用同法第四百七十
    一條第一項規定，如上訴狀內未表明上訴理由，上訴人復未
    於提起上訴後二十日內提出理由書者，無庸命其補正，由原
    第二審法院以裁定駁回之。
二、本件上訴人對於原審判決提起上訴後，於民國九十八年六月
    十二日提出上訴理由書，此有上訴理由狀上之收狀日期戳印
    一枚在卷可憑，而其上訴理由書內係稱：（一）上訴人自九
    十年三月至九月間即與被上訴人有生意往來，訂貨人皆為康
    彬以被上訴人名義訂貨，被上訴人前後共計收取上訴人十一
    紙發票，除系爭貨款外，其餘貨款均足額給付，足徵被上訴
    人承認康彬為其表見代理人；（二）被上訴人於原審審理時
    原否認與上訴人間有買賣關係，並否認有使用上訴人之貨品
    及使用系爭貨品之大溪工地為其所屬工地，嗣經上訴人提出
    送貨單後，被上訴人始承認，並改口辯稱訂貨係康彬，該貨
    款應由康彬負責云云，反覆說辭不一，顯係卸責之詞；（三
    ）上訴人依被上訴人之表見代理人康彬訂購之系爭貨品開立
    發票予被上訴人請款，被上訴人於收受發票後，即向上訴人
    陳明：因康彬個人有些狀況，公司將與其結算，這筆訂貨款
    項可否待與康彬結算後支付，該發票稅賦，本公司先開立折
    讓，取消應繳發票稅金，待結算確定後再開立銷貨發票等語
    ，被上訴人並應允於一個月內處理，經上訴人同意收取被上
    訴人折讓單，詎上訴人於一個月後通知被上訴人支付系爭貨
    款，竟遭其拒絕，上訴人始提出本件訴訟，原審不察，竟謂
    上訴人無法證明兩造就系爭貨物有買賣契約互為意思表示一
    致之事實存在等語。
三、經查：
（一）當事人於小額訴訟程序之第二審程序不得提出新攻擊或防
      禦方法，此為民事訴訟法第四百三十六條之二八本文所明
      定，上訴人雖主張康彬與被上訴人間有表見代理關係之存
      在，被上訴人仍應就系爭貨款負擔給付之責云云，惟此項
      攻擊防禦方法係上訴人於原審審理時所未提出者，揆諸上
      開法文，此項攻擊防禦方法之提出，自難准許。
（二）至上訴人其餘上訴理由部分，亦僅係對原審認定事實之指
      摘，並未具體指摘原審判決究有何違背法令之處，是其上
      訴與法不合，此外，上訴人於提起上訴後二十日內並未另
      具狀補充上訴理由，依民事訴訟法第四百三十六條之三十
      二第二項準用同法第四百七十一條第一項，本院復毋庸命
      其補正，其上訴自應予駁回。末以，依同法第四百三十六
      條之三十二第一項準用第四百三十六條之十九規定，併予
      確定本件訴訟費用額如主文第二項所示。
四、依民事訴訟法第四百三十六條之三十二第一項、第二項、第
    四百三十六條之十九、第四百四十四條第一項前段、第九十
    五條、第七十八條，裁定如主文。
中   華   民   國   九十八   年    七    月    八     日
                      民事第四庭審判長法  官  劉克聖
                                      法  官  黃漢權
                                      法  官  石有為
右為正本係照原本作成
中   華   民   國   九十八   年    七    月    八     日
                                      書記官  顏伯儒


司法院資訊處製作；財團法人民間司法改革基金會備份。
